【裁判字號】    90,易,1618
【裁判日期】    900626
【裁判案由】    電子遊戲場業管理條例
【裁判全文】
臺灣板橋地方法院刑事判決                          九十年度易字第一六一八號
    公  訴  人  臺灣板橋地方法院檢察署檢察官
    被      告  甲○○
右列被告因違反電子遊戲場業管理條例案件，經檢察官聲請簡易判決處刑（八十九年
度偵字第一六一一七號），本院認為不宜，改依通常程序判決如左：
    主  文
甲○○無罪。
    理  由
一、公訴意旨略以：被告甲○○為台北縣蘆洲市○○○路○段一巷一弄涵洞旁「三元
    檳榔攤」之負責人，明知未依規定辦理營利事業登記者，不得經營電子遊戲場，
    竟與不詳姓名之成年男子「長中」具備共同之犯意聯絡，並基於概括犯意，自民
    國八十九年七月十五日起，在上址，陳列電子遊戲機：小瑪琍變異體一台（含Ｉ
Ｃ版兩塊），嗣於同年八月二十四日十七時三十分許為警臨檢而查獲。案經台北
    縣警察局蘆洲分局報告台灣板橋地方法院檢察署檢察官聲請簡易判決處刑，再經
    本院三重簡易庭簽移本院刑事庭改依通常審判程序審理。因認被告涉嫌違反電子
    遊戲場業管理條例第十五條之規定，而應依同法第二十二條處斷云云。
二、公訴人認被告涉有前揭罪嫌，係以訊據被告固不否認有未依規定辦理營利事業登
    記證，而於上址陳列電子遊戲機小瑪琍變異體一台等情不諱，然辯稱：小瑪琍變
    異體一台係不知名之成年男子「長中」寄賣的，並沒有分帳云云。經查：（一）
    由現場照片（共四幀）所示，被告係將小瑪琍變異體電子遊戲機台放置於三元檳
    榔攤（該檳榔攤為貨櫃屋）之內部，並用木板加以屏護，如該機台僅係他人寄賣
    ，被告復未收取任何報酬，豈有履行高注意義務之必要？（二）被告於警訊中並
    為作他人寄賣之抗辯，於偵訊中始翻異前詞，足徵被告所為前揭辯詞顯屬脫免卸
    責之責，不足採信；（三）此外，復有小瑪琍變異體一台（含ＩＣ版二塊）及其
    內之硬幣計新台幣（下同）一千二百元扣案可資佐證，為其論據。
三、按犯罪事實應依證據認定之，無證據不得推定其犯罪事實；又不能證明被告犯罪
    者，應諭知無罪之判決，刑事訴訟法第一百五十四條、第三百零一條第一項分別
    定有明文。又認定犯罪事實應依證據，為刑事訴訟法所明定，故被告否認犯罪事
    實所持之辯解，縱屬不能成立，仍非有積極證據足以證明其犯罪行為，不能遽為
    有罪之認定。又事實之認定，應憑證據，如未能發現相當證據，或證據不足以證
    明，自不能以推測或擬制之方法，以為裁判基礎。最高法院分別著有三十年度上
    字第一八三一號、四十年度台上字第八六號判例意旨可資參照。次按，未依電子
    遊戲場業管理條例規定辦理營利事業登記者，不得經營電子遊戲場業，該條例第
    十五條固定有明文。然查，該條例所稱之「電子遊戲場業」，係指設置電子遊戲
    機供不特定人益智娛樂之營利事業，該條例第三條亦著有明文。是綜參該條例第
    十五條及第三條之立法目的，該條例所規定之「電子遊戲場業」，應係指行為人
    所經營之事業係以擺設電子遊戲機為唯一或主要業務而言。
四、經查，被告固於警訊、偵查及本院審理時均坦承未依電子遊戲場業管理條例規定
    辦理營利事業登記等情不諱，惟查，本件擺放電動賭博機具之處所係被告經營之
    「三元檳榔攤」，該攤主要業務是販售檳榔、香菸、飲料等商品，該台小瑪琍變
    異體電動賭博機很少有客人前來把玩等情，業據被告於本院審理時供陳甚詳；次
    查，被告經營之「三元檳榔攤」係位處台北縣蘆洲市○○○路○段一巷一弄涵洞
    旁之一貨櫃屋內，該址位置偏闢，該處空間狹小，有現場照片四幀在卷可稽；又
    被告在檳榔攤內僅擺設一台小瑪琍變異體電動賭博機，且警察查獲時，現場並未
    查獲任何賭客；另在該電動賭博機內亦僅起獲一千二百元之現金，金額數目並不
    多；是綜參上揭各情，被告固有讓不詳姓名之成年男子「長中」寄台而在其經營
    之「三元檳榔攤」擺設小瑪琍變異體電動賭博機一台供人把玩之行為，惟擺設該
    台電動賭博機供人把玩顯非其唯一或主要業務，是被告並無經營電子遊戲場業管
    理條例所規定之「電子遊戲場業」之行為，自無違反該條例第十五條之規定可言
    。揆諸首諸法條規定，顯不能證明被告有公訴人所訴之違反電子遊戲場業管理條
    例第十五條之犯行，自不能逕繩以同條例第二十二條之罪。是不能證明被告犯罪
    ，爰依法諭知被告無罪之判決。
據上論斷，應依刑事訴訟法第三百零一條第一項，判決如主文。
本案經檢察官李吉祥到庭執行職務。
中        華        民        國    九十      年    六    月  二十六    日
                                      臺灣板橋地方法院刑事第五庭
                                          法  官  呂  安  樂
右正本證明與原本無異
如不服本判決應於送達後十日內向本院提出上訴狀
                                          書記官  廖  婷  璇
中        華        民        國    九十      年    六    月    二十六  日


司法院資訊處製作；財團法人民間司法改革基金會備份。
